【裁判字號】    92,易,487
【裁判日期】    920331
【裁判案由】    毒品危害防制條例
【裁判全文】
臺灣臺中地方法院刑事判決                          九十二年度易字第四八七號
    公  訴  人  臺灣臺中地方法院檢察署檢察官
    被      告  甲○○
右列被告因毒品危害防制條例案件，經檢察官提起公訴（九十二年度毒偵字第一四三
號），本院判決如左：
    主  文
甲○○施用第二級毒品，累犯，處有期徒刑捌月。
    事  實
一、甲○○曾因違反毒品危害防制條例案件，經本院於民國九十年七月十九日，以九
    十年度易字第二０二六號刑事判決判處有期徒刑四月，如易科罰金以三百元折算
    一日，而於九十年八月二十日確定，於九十一年七月一日易科罰金執行完畢。其
    另因施用第二級毒品案件，經觀察、勒戒後，認無繼續施用毒品之傾向，而經臺
    灣台中地方法院檢察署檢察官於八十九年六月十九日（公告日期為八十九年六月
    二十二日）以八十九年度毒偵緝字第三０二號不起訴處分書為不起訴處分確定。
    其再因施用第二級毒品案件，經觀察、勒戒後，認有繼續施用毒品之傾向，而經
    臺灣臺中地方法院檢察署檢察官提起公訴並向本院聲請先送強制戒治；嗣經本院
    於九十年七月十九日以九十年度易字第二０二六號刑事判決判處有期徒刑四月，
    如易科罰金以三百元折算一日確定。詎其猶不知悔改，於前開不起訴處分及判決
    確定後五年以內，又基於施用第二級毒品安非他命之犯意，於九十一年十一月十
    日某時許，在其朋友「阿忠」位於台中市逢甲商圈某處之住處內（起訴書誤載為
    在台中縣大甲鎮○○里○○路十一巷十五號住處內），以將第二級毒品安非他命
    放於玻璃球內再以打火機加熱燒烤而吸食所產生白煙之方式，施用第二級毒品安
    非他命一次。嗣因其係台中縣警察局大甲分局列管毒品人口，經警於九十一年十
    一月十二日十三時三十分許，持臺灣臺中地方法院檢察署檢察官核發之強制到場
    許可書，在台中縣大甲鎮○○里○○路十一巷十五號處將其強制到場，並於同日
    十四時十分許，採集其尿液送驗後，始查悉上情。後經臺灣臺中地方法院檢察署
    檢察官以九十二年度聲戒字第七八號聲請書向本院聲請後，經本院於九十二年一
    月二十八日，以九十二年度毒聲字第三三一號刑事裁定甲○○令入戒治處所施以
    強制戒治一年。
三、案經台中縣警察局大甲分局報請臺灣臺中地方法院檢察署檢察官偵查起訴。
    理  由
一、前揭事實業據被告甲○○於本院審理時坦承不諱，復有列管毒品人口尿液檢體採
    集送驗紀錄表、中山醫學大學附設醫院藥物濫用檢測中心篩檢報告與臺灣臺中地
    方法院檢察署檢察官強制到場許可書、八十九年度毒偵緝字第三０二號不起訴處
    分書及本院九十年度易字第二０二六號刑事判決、九十二年度毒聲字第三三一號
    刑事裁定各一份附卷可稽，另有臺灣高等法院被告全國前案紀錄表、臺灣臺中地
    方法院檢察署刑案資料查註紀錄表各一份在卷可憑。本件事證明確，被告犯行洵
    堪認定。
二、按「犯第十條之罪者，檢察官應先將被告送勒戒處所觀察、勒戒，其期間不得逾
    一月。」、「經觀察、勒戒後，無繼續施用毒品傾向者，應由檢察官為不起訴之
    處分；有繼續施用毒品之傾向者，由檢察官聲請法院裁定令入戒治處所施以強制
    戒治，其期間為一年。但自首者，得以保護管束代之。」、「依前項規定為不起
    訴處分後，五年內再犯第十條之罪，經觀察、勒戒後，認有繼續施用毒品之傾向
    或三犯以上者，不適用前項之規定。但應由檢察官聲請法院裁定先令入戒治處所
    施以強制戒治」，毒品危害防制條例第二十條第一、二、三項定有明文。再按安
    非他命係毒品危害防制條例第二條第二項第二款所規定之第二級毒品。查被告前
    因施用毒品案件，經觀察、勒戒後，認無繼續施用毒品之傾向，而經不起訴處分
    確定；其再因施用第二級毒品案件，經觀察、勒戒後，認有繼續施用毒品之傾向
    ，而經臺灣臺中地方法院檢察署檢察官提起公訴並向本院聲請先送強制戒治，嗣
    經本院判處有期徒刑四月確定；且被告於前開不起訴處分及判決確定後五年內再
    有施用第二級毒品安非他命之犯行，均業如前述，被告三犯毒品危害防制條例第
    十條之罪，殆無疑義。
三、核被告甲○○所為，係犯毒品危害防制條例第十條第二項之施用第二級毒品罪。
    查被告為施用第二級毒品安非他命而持有之低度行為，為其施用之高度行為所吸
    收，不另論罪。另查被告曾因違反毒品危害防制條例案件，經本院於九十年七月
    十九日，以九十年度易字第二０二六號刑事判決判處有期徒刑四月，如易科罰金
    以三百元折算一日，而於九十年八月二十日確定，於九十一年七月一日易科罰金
    執行完畢，有前開臺灣高等法院被告全國前案紀錄表及臺灣臺中地方法院檢察署
    刑案資料查註紀錄表附卷可憑；其於前案有期徒刑執行完畢後，五年以內再犯本
    件有期徒刑以上刑之罪，為累犯，應依刑法第四十七條之規定，加重其刑。爰審
    酌被告犯罪之動機、目的、手段及其前經觀察、勒戒及強制戒治，並經不起訴處
    分及判決確定後猶故態復萌，再次施用毒品不輟，無視於毒品對自身健康之戕害
    及國家對杜絕毒品犯罪之禁令，惟施用毒品者均有相當程度之生理成癮性及心理
    依賴性，其犯罪心態與一般刑事犯罪之本質並不相同，應側重適當之醫學治療及
    心理矯治為宜，及被告犯罪後坦承犯行之態度等一切情狀，量處如主文所示之刑
    ，以資懲儆。
四、至被告施用第二級毒品安非他命所用之玻璃球、打火機並未扣案，且非被告所有
    ，而係被告向不詳姓名年籍之成年男子「阿忠」所借用，並已歸還等情，業據被
    告供述在卷（見本院九十二年三月六日訊問筆錄），而前開玻璃球、打火機又別
    無證據足資證明係屬違禁物，非應沒收之物，為免日後執行困難，爰不另宣告沒
    收。
五、據上論斷，應依刑事訴訟法第二百九十九條第一項前段，毒品危害防制條例第十
    條第二項、第二十條第三項，刑法第十一條前段、第四十七條，判決如主文。
中      華      民      國      九十二    年      三    月    三十一    日
                                臺灣臺中地方法院刑事第七庭
                                        法  官  陳  卿  和
右正本證明與原本無異。
如不服本判決，應於判決送達後十日內向本院提出上訴狀( 應附繕本 )，上訴於臺灣
高等法院臺中分院。
                                        書記官
中      華      民      國      九十二    年      三    月    三十一    日
【附錄本案論罪科刑法條全文】
毒品危害防制條例第十條第二項：
施用第二級毒品者，處三年以下有期徒刑。


司法院資訊處製作；財團法人民間司法改革基金會備份。
